【裁判字號】    90,易,567
【裁判日期】    900423
【裁判案由】    竊盜
【裁判全文】
臺灣桃園地方法院刑事判決                            九十年度易字第五六七號
    公  訴  人  台灣桃園地方法院檢察署檢察官
    被      告  乙○○
右列被告因竊盜案件，經檢察官提起公訴（九十年度偵字第二三六二號），本院判決
如左：
    主  文
乙○○竊盜，處有期徒刑參月，如易科罰金以參佰元折算壹日。
    事  實
一、乙○○前因竊盜罪，經台灣板橋地方法院於民國八十八年一月十一日判處罰金三
    千元確定，竟不知悔改，又意圖為自己不法之所有，於九十年一月一日上午十一
    許，在桃園縣八德市○○路八十三號德來藥房內，乘機竊取德來藥房負責人甲○
    ○放置於櫃臺上之行動電話一支（MOTOROLA V3688型），得手後即離開上址，嗣
    於同月三日，甲○○在桃園縣八德市頂僑巷巧遇乙○○，經甲○○垂詢，乙○○
    始偕同甲○○至其住處尋獲上開失竊手機。
二、案經桃園縣警察局八德分局報請台灣桃園地方法院檢察署檢察官偵查起訴。
    理  由
一、訊之被告乙○○矢口否認有何竊盜犯行犯行，辯稱伊當時只是誤拿云云。惟查，
    右揭事實業據被害人甲○○指述歷歷，並出具贓物領據一紙為憑。又被告於偵審
    中自承前所使用之行動電話業遭停話，已一、二年未曾使用等語，足見被告於本
    件竊案發生時並未使用行動電話，則其辯稱拿錯行動電話云云，顯與常情有違，
    不足採信。事證明確，犯行堪以認定。
二、核被告所為，係犯刑法第三百二十條第一項竊盜罪。爰審酌被告前因竊盜罪，甫
    經台灣板橋地方法院於八十八年一月十一日判處罰金三千元確定，有台灣高等法
    院被告全國前案紀錄表一紙在卷為憑，竟不知悔改，短期內又犯罪質相同之罪名
    ，原應重懲，姑念所竊財物價值並非至鉅等一切情狀，量處如主文所示之主刑。
    又被告行為後，刑法第四十一條關於有期徒刑易科罰金折算標準之規定業於九十
    年一月四日修正，並於同年月十日經總統公布施行，經新舊法比較，以新法對被
    告有利，依刑法第二條第一項前段之規定，應適用新法諭知被告所處有期徒刑易
    科罰金之折算標準。
三、據上論斷，應依刑事訴訟法第二百九十九條第一項前段，刑法第二條第一項前段
    、第三百二十條第一項、第四十一條第一項前段，罰金罰鍰提高標準條例第一條
    前段、第二條，判決如主文。
本案經檢察官胡樹德到庭執行職務。
中      華      民      國      九十     年     四     月    二十三     日
                                     台灣桃園地方法院刑事第五庭
                                            法  官 楊  得  君
右正本證明與原本無異。
如不服本判決，應於判決送達後十日內向本院提出上訴狀( 應附繕本 )，上訴於
臺灣高等法院。
                                            書記官 簡  慧  瑛
中      華      民      國      九十     年     四     月    二十四     日
附論罪科刑依據之法條：
刑法第三百二十條
意圖為自己或第三人不法之所有，而竊取他人之動產者，為竊盜罪，處五年以下有期
徒刑、拘役或五百元以下罰金。
意圖為自己或第三人不法利益，而竊佔他人之不動產者，依前項之規定處斷。
前二項之未遂犯罰之。


司法院資訊處製作；財團法人民間司法改革基金會備份。
